

Erdi Bagus MAULANA

🗹 erdibgs@gmail.com 🤳 +62856277451

Karangayu RT 4 RW 3, Cepiring, Kendal, 51352 Kendal

Profil

Saya adalah seorang profesional IT yang berkomitmen untuk memberikan solusi teknologi yang efektif dan efisien. Dengan pengalaman sebagai Web Developer dan Fullstack Developer, saya memiliki kemampuan mumpuni dalam membangun aplikasi web serta manajemen server yang mendukung keberhasilan operasi suatu organisasi. Saya selalu terinspirasi untuk terus belajar dan beradaptasi dengan perkembangan teknologi terbaru, sehingga dapat memberikan kontribusi maksimal bagi tim.

Pendidikan

Sarjana

Jul 2014 - Agt 2019

Universitas Semarang, Semarang

- Menguasai dasar-dasar pemrograman menggunakan bahasa pemrograman seperti Java dan C++.
- Memahami konsep algoritma dan struktur data untuk menyelesaikan masalah komputasi secara efisien.
- Mendalami basis data dan sistem manajemen basis data, termasuk penggunaan MySQL dan SQL Server.

Pengalaman Kerja

Staff IT

Feb 2020 - Mar 2022

Kospin SEKARTAMA, Kendal

- Sebagai Web Developer. Membangun aplikasi untuk pendukung kegiatan kantor, seperti : laporan harian marketing, data asset, helpdesk untuk CS, dan daftar anggota koperasi.
- Memastikan hardware seperti komputer, printer, scanner, dan piranti pendukung lain agar bisa berjalan dengan baik.

Fullstack Developer

Apr 2022 - Sekarang

PT. Bernofarm, Semarang

- Berkolaborasi dengan tim untuk merancang dan mengembangkan aplikasi web menggunakan kerangka CakePHP.
- Mengembangkan sistem ERP perusahaan. Memanfaatkan Git sebagai sistem kontrol versi dan GitHub sebagai platform kolaboratif untuk memfasilitasi pembagian, peninjauan, dan modifikasi kode yang efisien, yang mendorong kerja tim yang lancar dan cepat.
- Manajemen server dengan menerapkan penyeimbangan beban jaringan untuk meminimalkan RTO internet di server menggunakan HA proxy, dan pemantauan jaringan dengan libreNMS.

Detail pribadi

Tanggal lahir 8 Desember 1994

Status pernikahan Menikah

Website erdibagus.github.io

Keahlian

HTML

CSS

PHP

Javascript

Golang

Java

Bootstrap

MySQL

HA Proxy

Hobi

- Hiking
- Otak atik motor